ro-RO: Alimente, băuturi și tutun > Produse alimentare > Ingrediente pentru gătit și copt > Zahăr și îndulcitori > Siropuri și nectaruri: Sirop de agave; Sirop de curmale; Sirop de arțar
fr: Alimentation, boissons et tabac > Aliments > Ingrédients pour la cuisine et la pâtisserie > Sucre et édulcorants > Sirops et nectars: Sirop d’agave; Sirop de datte; Sirop d’érable
sk-SK: Potraviny, nápoje a tabakové výrobky > Potraviny > Prísady na varenie a pečenie > Cukor a sladidlá > Sirupy a nektáre: Agávový sirup; Datľový sirup; Javorový sirup
pt-BR: Alimentos, bebidas e tabaco > Alimentos > Ingredientes para cozidos e assados > Açúcar e adoçantes > Xaropes e néctares: Xarope de agave; Xarope de tâmara; Xarope de bordo
zh-TW: 食物、飲料和菸草 > 食品 > 烹飪和烘焙食材 > 糖和甜味劑 > 風味糖漿: 龍舌蘭糖漿; 椰棗糖漿; 楓糖漿
ru: Продукты, напитки и табачные изделия > Пищевые продукты > Кулинарные и кондитерские ингредиенты > Сахар и подсластители > Сиропы и нектары: Сироп агавы; Финиковый сироп; Кленовый сироп
pl: Żywność, napoje i tytoń > Żywność > Składniki do gotowania i pieczenia > Cukier i słodziki > Syropy i nektary: Syrop z agawy; Syrop daktylowy; Syrop klonowy
zh-CN: 饮食/烟酒 > 食品 > 烹饪与烘焙原料/作料 > 糖和甜味剂 > 糖浆和花蜜: 龙舌兰糖浆; 椰枣糖浆; 枫糖浆
el: Τρόφιμα, ποτά & προϊόντα καπνού > Είδη διατροφής > Υλικά μαγειρικής & ζαχαροπλαστικής > Ζάχαρη & γλυκαντικά > Σιρόπια & νέκταρ: Σιρόπι αγαύης; Σιρόπι χουρμά; Σιρόπι σφενδάμου
lt-LT: Maistas, gėrimai ir tabakas > Maisto prekės > Maisto gaminimo ir kepimo ingredientai > Cukrus ir saldikliai > Sirupai ir nektarai: Agavų sirupas; Datulių sirupas; Klevų sirupas
nl: Eten, drinken en tabak > Voedselitems > Ingrediënten voor koken en bakken > Suiker en zoetstoffen > Stropen en nectars: Agavesiroop; Dadelsiroop; Ahornsiroop
fi: Ruoka, juoma ja tupakkatuotteet > Ruokatuotteet > Ruuanlaitto- ja leivonta-aineet > Sokeri ja makeutusaineet > Siirapit ja nektarit: Agavesiirappi; Taatelisiirappi; Vaahterasiirappi
nb: Mat, drikkevarer og tobakk > Matvarer > Ingredienser til matlagning og baking > Sukker og søtstoffer > Sirup og nektar: Agavesirup; Dadelsirup; Lønnesirup
bg-BG: Храна, напитки и тютюневи изделия > Хранителни продукти > Съставки за готвене и печене > Захар и подсладители > Сиропи и нектари: Сироп от агаве; Сироп от фурми; Кленов сироп
en: Food, Beverages & Tobacco > Food Items > Cooking & Baking Ingredients > Sugar & Sweeteners > Syrups & Nectars: Agave Syrup; Date Syrup; Maple Syrup
hu: Élelmiszerek, italok és dohányáru > Élelmiszertételek > Főzési és sütési összetevők > Cukor és édesítőszerek > Szirupok és nektárok: Agávészirup; Datolyaszirup; Juharszirup
th: อาหาร เครื่องดื่ม และยาสูบ > รายการอาหาร > ส่วนผสมในการทำอาหารและการอบ > น้ำตาลและสารให้ความหวาน > น้ำเชื่อมและน้ำหวานดอกไม้: น้ำเชื่อมอะกาเว; น้ำเชื่อมอินทผลัม; น้ำเชื่อมเมเปิล
sl-SI: Hrana, pijača in tobak > Prehrambeni izdelki > Sestavine za kuhanje in peko > Sladkor in sladila > Sirupi in nektarji: Agavin sirup; Datljev sirup; Javorjev sirup
sv: Mat, dryck och tobak > Livsmedel > Ingredienser för matlagning och bakning > Socker och sötningsmedel > Sirap och nektar: Agavesirap; Dadelsirap; Lönnsirap
ja: 食品・飲料 > 食品 > 調理材料・製菓材料 > 砂糖・甘味料 > シロップ・ネクター: アガベシロップ; デーツシロップ; メープルシロップ
it: Cibo, bevande e tabacco > Alimenti > Ingredienti per cucinare e da forno > Zucchero e dolcificanti > Sciroppi e nettari: Sciroppo d’agave; Sciroppo di datteri; Sciroppo d’acero
es: Alimentación, bebida y tabaco > Alimentos > Ingredientes de cocina y repostería > Azúcar y edulcorantes > Siropes y néctares: Jarabe de agave; Jarabe de dátil; Jarabe de arce
cs: Jídlo, pití a tabák > Potraviny > Ingredience na vaření a pečení > Cukr a sladidla > Sirupy a nektary: Agávový sirup; Datlový sirup; Javorový sirup
pt-PT: Comida, bebidas e tabaco > Artigos alimentares > Ingredientes para cozinhar e assar > Açúcar e adoçantes > Xaropes e néctares: Xarope de agave; Xarope de tâmara; Xarope de ácer
hr-HR: Hrana, piće i duhan > Prehrambeni artikli > Sastojci za kuhanje i pečenje kolača > Šećer i zaslađivači > Sirupi i nektari: Sirup od agave; Sirup od datulja; Javorov sirup
vi: Thực phẩm, đồ uống và thuốc lá > Hàng thực phẩm > Nguyên liệu nấu ăn và nướng bánh > Đường và các chất tạo ngọt > Xi-rô & mật hoa: Si-rô cây thùa; Si-rô chà là; Si-rô phong
da: Fødevarer, drikkevarer og tobak > Fødevarer > Ingredienser til madlavning og bagning > Sukker og sødemidler > Sirupper og nektarer: Agavesirup; Daddelsirup; Ahornsirup
ko: 식품/음료/담배 > 식품 > 요리 및 제과/제빵 재료 > 설탕/감미료 > 시럽/과즙: 아가베 시럽; 대추야자 시럽; 메이플 시럽
tr: Yiyecek, İçecekler ve Tütün Mamülleri > Yiyecek Çeşitleri > Pişirme Malzemeleri > Şeker ve Tatlandırıcılar > Şuruplar ve Nektarlar: Agave şurubu; Hurma şurubu; Akçaağaç şurubu
de: Nahrungsmittel, Getränke & Tabak > Lebensmittel > Koch- & Backzutaten > Zucker & Süßstoffe > Sirupe und Nektare: Agavensirup; Dattelsirup; Ahornsirup